---
title: "Mapa del delito barrio mugica"
output: html_document
runtime: shiny
resource_files:
- 
- comisarias.csv
---   
El objetivo del presente informe es dar cuenta de la situaci贸n del delito en el Barrio Mugica. Para dar cuenta de la inseguridad del barrio se compararon indicadores de delito con otros barrios populares radicados en la C.A.B.A




```{r, Barrio Mugica, include=FALSE, echo= FALSE,results = FALSE, message=FALSE, , warning=FALSE }
  library("tidyverse")
  library("ggplot2")
  library("shiny")
  library("sf")
  library("randomForest")
  library("osmdata")
  library("leaflet")
  library("sp")
  library("rgeos")
  library("maps")
  library("rmarkdown")
  library("treemap")
  library("lubridate")
  library("rgdal")
  library("lwgeom")
  library("xlsx")
  library("ggmap") 
  library("htmltools")
  library("plotly")
  library("gapminder")
  library("dplyr")
  library("formattable")

delitos2020 <- read.csv("delitos_2020.csv")

delitos2020 <-delitos2020  %>%  filter(!is.na(delitos2020$latitud), !is.na(delitos2020$longitud)) 

delitos2020 <-delitos2020  %>% st_as_sf(coords = c("longitud", "latitud"), crs = 4326)

Mugicashp <- st_read("Mugicashp")

Delitos_Mugica_2020 <- st_intersection(delitos2020, Mugicashp)

Delitos_Mugica_2020_acumulados <- Delitos_Mugica_2020 %>% count(tipo)


poblacion_caba <- 3078836


```


```{r, message=TRUE, warning=FALSE, include=FALSE,  results=FALSE}



bp <- st_read("bp") %>% st_transform("+proj=longlat +datum=WGS84")

delitos_bp <- st_intersection(bp,delitos2020)

delitos_bp_acumulados <- delitos_bp %>% count(tipo)

grafico_barras_bp_delito <- delitos_bp_acumulados %>%
arrange(n) %>% mutate(tipo= factor(tipo, levels=tipo)) %>%  ggplot( aes(x=tipo, y=n)) +  geom_segment( aes(xend=tipo, yend=0)) + geom_point( size=4, color="orange") + coord_flip() + theme_bw() + labs(title = "Cantidad de delitos por tipo BP CABA Total") +xlab("")  +geom_text(aes(label=n),hjust=0.5, vjust=-1)


 

```


```{r, Delitos mugica sobre total de BP,  warning=FALSE, include=FALSE,  results=FALSE}

porcentaje_BM_BP <- Delitos_Mugica_2020_acumulados %>% mutate(n = (Delitos_Mugica_2020_acumulados$n/delitos_bp_acumulados$n))


grafico_BM_BP <- porcentaje_BM_BP %>%
    arrange(n) %>% mutate(tipo=factor(tipo, levels=tipo),  ) %>%  ggplot( aes(x=tipo, y=(n))) +  geom_segment( aes(xend=tipo, yend=0)) + scale_y_continuous(labels = scales::percent) +  geom_point( size=4, color="orange") + coord_flip() + theme_bw() + labs(title = "Proporcion de delitos del BM sobre total BP") +xlab("")  +geom_text(aes(label=paste(round(n,2),"%"),hjust=0.5, vjust=-1))



```

```{r, lollipop comparar barrios ,  message=TRUE, warning=FALSE, include=FALSE,  results=FALSE}

Delitos_Mugica_2020_acumulados_para_mergear <- Delitos_Mugica_2020_acumulados %>% cbind("Barrio Mugica") 

names(Delitos_Mugica_2020_acumulados_para_mergear)[3] <- "Barrios"


delitos_bp_acumulados_para_mergear <- delitos_bp_acumulados %>% cbind("Barrios Populares") 

names(delitos_bp_acumulados_para_mergear)[3] <- "Barrios"

mugica_y_bp_delitos <- rbind(delitos_bp_acumulados_para_mergear, Delitos_Mugica_2020_acumulados_para_mergear)

ggplot(mugica_y_bp_delitos) +geom_segment( aes(x=tipo, xend=tipo, y=n, yend=n), color="grey")+ 
  geom_point( aes(x=tipo, y=n), color=rgb(0.2,0.7,0.1,0.5), size=3 ) +
  coord_flip()+
  theme(
    legend.position = "none",
  ) +
  xlab("") +
  ylab("Value of Y")

```






```{r include=FALSE}

poblacion_villas_2010 <- 170054

poblacion_mugica <- 40000

poblacion_mugica_sobre_total_bp <- percent(poblacion_mugica/poblacion_villas_2010)

```




```{r, include=FALSE}

grafico_barras <- Delitos_Mugica_2020_acumulados %>%
arrange(n) %>% mutate(tipo=factor(tipo, levels=tipo)) %>%  ggplot( aes(x=tipo, y=n)) +  geom_segment( aes(xend=tipo, yend=0)) + geom_point( size=4, color="orange") + coord_flip() + theme_bw() + labs(title = "Cantidad de delitos por tipo Barrio Mugica") +xlab("")  +geom_text(aes(label=n),hjust=0.5, vjust=-1)
 


```

```{r echo=FALSE}

grafico_barras_bp_delito


grafico_barras
```

Si bien el barrio mugica representa solo el 23% de la poblaci贸n de asentamientos informales, es responsable de una proporci贸n mayor de los delitos, detallada a continuaci贸n.   




```{r echo=FALSE}



grafico_BM_BP


```

```{r echo=FALSE}

fake_data <- Delitos_Mugica_2020
ui <- fluidPage(
  
  # Application title
  h1("Delitos barrio mugiica"),

  # Inputs for country and symptom 
  selectInput("tipo", "Seleccionar tipo de delito", c("Homicidio", "Hurto (sin violencia)", "Lesiones", "Robo (con violencia)
"), multiple = TRUE), 

  # Output with map
  h2("Map"),
  leafletOutput("map")
  
)

server <- function(input, output) {
  
  filtered_data <- reactive({
    fake_data %>%
      filter( fake_data$tipo %in% input$tipo)
  })
  
  output$map <- renderLeaflet({
    leaflet(fake_data) %>%
      addTiles() %>%
      addMarkers(data=filtered_data())
    

  
  })
  
}

# Run the application 
shinyApp(ui = ui, server = server)


```


```{r, mapa, echo=FALSE}

